vi: Nghệ thuật và giải trí > Sở thích và nghệ thuật sáng tạo > Đồ thủ công mỹ nghệ > Vật liệu nghệ thuật & thủ công mỹ nghệ > May mặc > Mếch vải: Mếch vải có keo; Mếch vải khâu tay
ja: 芸術・エンターテイメント > 趣味・コレクション > クラフト・アート > アート・クラフト用素材 > 布地 > 芯地: 可融性芯地; 縫い付け芯地
fi: Taide ja viihde > Harrastukset ja taiteet > Taide ja askartelu > Askartelumateriaalit > Tekstiilit > Tukikankaat: Liimatukikangas; Ommeltava tukikangas
da: Kunst og underholdning > Hobby og håndarbejde > Håndarbejde og hobby > Materialer til håndarbejde og hobby > Tekstiler > Forstærkning: Smeltende forstærkning; Indsyet forstærkning
ru: Искусство и развлечения > Хобби и творчество > Искусство и рукоделие > Материалы для художественных работ и рукоделия > Текстиль > Флизелин: Клеевой флизелин; Нитепрошивной флизелин
cs: Umění a zábava > Hobby, hudba a výtvarné umění > Řemesla a koníčky > Materiál pro umění a řemesla > Textilie > Oděvní vložky: Lepicí výztužná vložka; Všívaná výztužná vložka
hu: Művészet és szórakoztatás > Hobbik és kreatív művészet > Művészet és barkácsolás > Művészeti és kézműves anyagok > Textíliák > Interfész: Olvadó interfész; Varrható interfész
bg-BG: Изкуства и развлечения > Хобита и творчески изкуства > Изкуства и творчество > Творчески материали > Текстил > Подлепки: Топла подлепка; Подлепка за зашиване
es: Arte y ocio > Hobbies y artes creativas > Manualidades > Materiales para manualidades > Tejidos > Interfaces: Entretela fusible; Entretela para coser
zh-CN: 艺术与娱乐 > 爱好/艺术创作 > 手工艺品 > 手工艺材料 > 纺织品 > 衬料: 易熔衬料; 缝入衬料
pl: Sztuka i rozrywka > Hobby i sztuki piękne > Sztuka i rękodzieło > Materiały dla artystów i rękodzielników > Tekstylia > Flizelina: Zgrzewanie; Zszywanie
tr: Sanat ve Eğlence > Hobiler ve Sanatsal Çalışmalar > Sanatlar ve El İşleri > Sanat ve El İşleri Malzemeleri > Tekstil > Tela: Eriyebilir Tela; Dikili Tela
it: Arte e svago > Hobby e arti creative > Artigianato e hobby > Materiali per hobby e artigianato > Tessili > Fodere: Tessuto termoadesivo; Controfodera
sv: Konst och underhållning > Hobby och skapande > Hantverk och hobbyer > Hobbymaterial > Textilier > Vlieseline: Smältbart gränssnitt; Sytt gränssnitt
zh-TW: 藝術/娛樂 > 嗜好和創作藝術 > 藝術品和手工藝品 > 藝術/手作材料 > 紡織品 > 布襯: 熱熔布襯; 車縫布襯
lt-LT: Menai ir pramogos > Hobiai ir menai > Menai ir amatai > Menų ir amatų medžiagos > Tekstilė > Flizelinas: Klijuojamas flizelinas; Įsiuvamas flizelinas
el: Τέχνες & Ψυχαγωγία > Χόμπι & Δημιουργικές Τέχνες > Τέχνες & Χειροτεχνίες > Υλικά τέχνης & χειροτεχνίας > Υφάσματα > Ενίσχυση: Συγκολλούμενη ενίσχυση; Ραμμένη ενίσχυση
fr: Arts et loisirs > Loisirs et arts créatifs > Loisirs créatifs > Matériaux pour loisirs créatifs > Textiles > Entoilage: Entoilage thermocollant; Entoilage à coudre
de: Kunst & Unterhaltung > Hobby & Kunst > Kunsthandwerk & Hobby > Kunst- & Bastelmaterialien > Textilien > Vlieseline: Aufbügelbare Vlieslinie; Vlieslinie zum Aufnähen
pt-PT: Artes e lazer > Passatempos e artes criativas > Artes e trabalhos manuais > Materiais para artes e trabalhos manuais > Têxteis > Entretela: Entretela fundível; Entretela para costurar
en: Arts & Entertainment > Hobbies & Creative Arts > Arts & Crafts > Art & Crafting Materials > Textiles > Interfacing: Fusible Interfacing; Sew-In Interfacing
sl-SI: Kultura in zabava > Hobiji in ustvarjalne umetnosti > Umetnost in ročna dela > Materiali za umetniško ustvarjanje in ročna dela > Tekstil > Medvloge: Lepljive medvloge; Všivne medvloge
hr-HR: Umjetnost i zabava > Hobiji i kreativne umjetnosti > Umjetnost i rukotvorine > Materijali za umjetnost i rukotvorine > Tekstili > Međupodstava: Ljepljiva međupodstava; Ušivna međupodstava
nb: Kunst og underholdning > Hobby og kreativitet > Kunst og håndverk > Kunst- og håndverksmaterialer > Tekstiler > Stabilisering til broderier: Smeltestabilisering; Innsydd stabilisering
th: ศิลปะและความบันเทิง > งานอดิเรกและศิลปะสร้างสรรค์ > ศิลปะและงานฝีมือ > วัสดุงานศิลปะและงานฝีมือ > สิ่งทอ > ผ้ารอง: ผ้ารองที่ติดกับผ้าอื่นได้; ผ้ารองแบบเย็บเข้า
ro-RO: Artă și divertisment > Hobby-uri și artă > Artizanat > Materiale pentru artă/artizanat > Textile > Interfațare: Interfață termofuzibilă; Interfață cusută
sk-SK: Umenie a zábava > Záľuby a tvorivé dielne > Výtvarná dielňa > Materiály pre výtvarnú dielňu > Metráž > Prepojenie: Neviditeľné prepojenie; Krajčírske prepojenie
ko: 아트/엔터테인먼트 > 취미/예술 > 미술/공예 > 미술/공예 재료 > 직물 > 심: 접착 심지; 재봉 심지
nl: Kunst en entertainment > Hobby's en creatieve vaardigheden > Handwerk en hobby's > Handwerk- en hobbymaterialen > Textiel > Vlieseline: Smeltbare vlieseline; Innaaibare vlieseline
pt-BR: Artes e entretenimento > Hobbies e artes > Arte e artesanato > Materiais de arte e de artesanato > Tecidos > Entretelas: Entretela termocolante; Entretela costurada